【裁判字號】    99,交聲,715
【裁判日期】    991109
【裁判案由】    聲明異議
【裁判全文】
臺灣彰化地方法院交通事件裁定         99年度交聲字第715號
原處分機關    交通部公路總局臺中區監理所彰化監理站
異  議  人
即受處分人    財團法人彰化基督教醫院
代  表  人    乙○○
送達代收人    甲○○
上列異議人即受處分人因違反道路交通管理處罰條例案件，對於
交通部公路總局臺中區監理所彰化監理站民國99年6 月7 日所為
之處分（彰監四字第裁64-ZID031975號），聲明異議，本院裁定
如下：
    主  文
原處分撤銷。
財團法人彰化基督教醫院不罰。
    理  由
一、原處分意旨略以：異議人即受處分人財團法人彰化基督教醫
    院（下稱彰化基督教醫院）所有之車牌號碼4583-XZ 號自用
    一般小客車，於民國99年2 月22日18時7 分許，在國道五號
    南下13.3公里處，有「汽車行駛高速公路速度超過規定最高
    速限（20公里以上未滿40公里）」之違規行為，爰依道路交
    通管理處罰條例第33條第1 項第1 款裁處罰鍰新臺幣（下同
    ）3,500 元，並記違規點數1 點。
二、聲明異議意旨略以：本案救護車於99年2 月22日16時30分，
    自本院出發，載送病人陳阿蘭女士轉診至宜蘭羅東聖母醫院
    ，到達聖母醫院之時間為99年2 月22日18時30分，此有本院
    轉診救護紀錄表及救護車出車紀錄表可證，因此實為救護車
    執行任務之期間，依「高速公路及快速公路交通管制規則」
    第5 條規定，應不受高速公路上限速標誌指示之限制，爰請
    求撤銷原處分。
三、按汽車行駛於高速公路、快速公路或設站管制之道路，不遵
    使用限制、禁止、行車管制及管理事項之管制規則而有行車
    速度超過規定之最高速限之行為者，處汽車駕駛人3,000 元
    以上6,000 元以下罰鍰，並計違規點數1 點，道路交通管理
    處罰條例第33條第1 項第1 款、第63條分別定有明文。次按
    汽車行駛高速公路及快速公路，應依速限標誌指示。但遇有
    濃霧、濃煙、強風、大雨或其他特殊狀況，致能見度甚低時
    ，其時速應低於40公里或暫停路肩，並顯示危險警告燈。在
    高速公路及快速公路上執行任務之救護車、消防車、警備車
    、工程車及救濟車，其行車速率不受前項規定之限制。但應
    依規定裝置明顯警示標識，高速公路及快速公路交通管制規
    則第5 條亦有明定。
四、經查：
（一）異議人所有之車牌號碼4583-XZ 號救護車於上開時、地，
      有超速之違規行為，經內政部警政署國道公路警察局第九
      警察隊石碇分隊逕行舉發等情，為異議人所不爭執，並有
      舉發違反道路交通管理事件通知單、裁決書影本各1 紙在
      卷可稽。是異議人於上揭時、地，確有裁決書所載之事實
      ，堪信屬實。
（二）異議人所有之車牌號碼4583-XZ 號救護車係於99年2 月22
      日16時30分許，運送病患陳阿蘭自彰化基督教醫院轉診至
      羅東聖母醫院，並於99年2 月22日18時47分轉入羅東聖母
      醫院急診，此有財團法人彰化基督教醫院救護車（公務車
      ）出車紀錄表、財團法人天主教靈醫會羅東聖母醫院99年
      9 月20日天羅聖民字第0811號函所附之急診檢傷紀錄各1
      份在卷可佐，可知病患陳阿蘭確於上揭時、地因患病而須
      轉診至羅東聖母醫院甚明，再佐以財團法人彰化基督教醫
      院轉診救護紀錄表、羅東聖母醫院急診檢傷紀錄上所載，
      病患陳阿蘭於運送途中仍須留置鼻胃管、導尿管、氣管內
      管，且病患陳阿蘭之狀況係於2月18日因呼吸喘入彰化基
      督教醫院，2月19日因PEA→CPR21分鐘之後藥物治療，現
      因疑心因性休克，家屬表示要就近照顧而轉入羅東聖母醫
      院，故異議人所有之救護車於被舉發違規當時既係運送病
      患至羅東聖母醫院，自屬執行緊急任務無疑，是依上開高
      速公路及快速公路交通管制規則第5條規定，異議人所有
      之救護車於違規當時執行緊急任務，自不受行車速度之限
      制。
五、綜上所述，原處分機關以異議人所有救護車上開行為，依道
    路交通管理處罰條例第33條第1 項第1 款規定，裁處異議人
    罰鍰3,500 元，並記違規點數1 點之處分為不當，異議人之
    異議為有理由，自應由本院將原處分撤銷，並為如主文第2
    項對異議人為不罰之諭知，以資適法。
據上論斷，應依道路交通管理處罰條例第87條，道路交通事件處
理辦法第19條前段，裁定如主文。
中    華    民    國    99    年    11    月    9     日
                  交通法庭  法  官  王奕勛
以上正本證明與原本無異。
如不服本裁定，應於裁定送達後五日內向本院提出抗告狀(須附
繕本 )。
中    華    民    國    99    年    11    月    16    日
                            書記官  戴國安

司法院資訊處製作；財團法人民間司法改革基金會備份。
